【裁判字號】    96,交聲,178
【裁判日期】    970214
【裁判案由】    違反道路交通管理處罰條例聲明異議
【裁判全文】
臺灣雲林地方法院刑事裁定             96年度交聲字第178號
移送機關即
原處分機關  交通部公路總局嘉義區監理所雲林監理站
異  議  人
即受處分人  甲○○
上列異議人因違反道路交通管理處罰條例案件，對於交通部公路
總局嘉義區監理所雲林監理站民國96年9 月21日所為之裁決處分
（原處分案號：雲監裁字第裁72-L00000000號），聲明異議，本
院裁定如下：
    主  文
異議駁回。
    理  由
一、原處分機關以：異議人即受處分人甲○○前於民國96年4 月
    17日上午8 時55分許，駕駛車牌號碼698-RK號大貨車，行經
    嘉義縣台19公路六斗段，在限速50公里路段，以時速110 公
    里之速度行駛，超過規定之最高時速60公里以上未滿80公里
    ，經警以雷達測速器測得舉發為由，依道路交通管理處罰條
    例第43條第1 項第2 款、第5 項及第63條第1 項規定，對異
    議人裁處罰鍰新臺幣（下同）8,000 元，並應接受道路交通
    安全講習，及記違規點數3 點之處分。
二、異議意旨略以：異議人前於上開時、地，駕駛車牌號碼
    698-RK號大貨車，並未有超速情形。本件處分除無端之罰鍰
    令異議人難以信服外，道安講習及記點處分，亦加重異議人
    之生活負擔，異議人必須請假接受道安講習，困擾甚鉅；而
    吊扣車牌3 月，異議人將無法正常駕駛車輛，減少工作收入
    ，影響生計。另於本院在96年11月23日調查時，自承有超速
    情形，但辯稱並未超過速限太多。因本件處分有誤，爰聲明
    異議，請求撤銷原處分等語。
三、按汽車駕駛人，駕駛汽車有「行車速度，超過規定之最高時
    速60公里以上」，處6,000 元以上24,000元以下罰鍰；並應
    接受道路交通安全講習。道路交通管理處罰條例第43條第1
    項第2 款、第5 項分別定有明文。又按汽車駕駛人有違反道
    路交通管理處罰條例第43條之情形，記違規點數3 點。同條
    例第63條第1 項第3 款亦有明定。
四、經查：本件異議人甲○○前於96年4 月17日上午8 時55分許
    ，駕駛車牌號碼698-RK號大貨車，行經嘉義縣台19公路六斗
    段，在限速50公里路段，以時速110 公里之速度行駛等情，
    就該路段之速限為50公里一節，異議人並未爭執，應屬真實
    ；而就異議人當時之行車速度部分，業據證人即當時執勤之
    警員乙○○於本院調查時，到庭證稱：「（問：如何判定受
    處分人車速？）雷達測速器，我有請受處分人看車速顯示器
    。」「（問：如何顯示？）測速後，速度會顯示在上面，我
    請受處分人看。」「（問：這個路段情形？）省道，一個快
    車道一個慢車道，直行路。）」「（問：當時車流量？）不
    多。」「（問：此路段紅綠燈情形？）不多。」「（問：當
    時有顯示車速給受處分人看？）有，他看完後，沒有意見，
    在告發單上面簽名。」「（問：這個路段，附近情況？）郊
    區。」等語（見本院96年11月23日調查筆錄第3 至5 頁）。
    亦即異議人之本件違規路段，係位於郊區○道路狀況為直路
    ，且該路段之交通燈號號誌不多，當時之車流量亦不多；另
    證人於取締異議人後，並當場出示測得之行車速度予異議人
    查閱。可見本件取締，並無隱晦不明之處。再參諸證人於上
    開時、地執勤時所使用之雷達測速儀，通過經濟部標準檢驗
    局之檢驗，有嘉義縣警察局朴子分局96年9 月17日嘉朴警五
    字第0960085305號函所附之雷達測速儀檢定合格證書在卷可
    稽，亦即該雷達測速儀測得之速度，應無失準情形。參以異
    議人於本院調查時，亦自承當時駕車有超過速限情形（見本
    院96年11月23日調查筆錄第1 頁）。綜合上情，異議人當時
    之行車速度達時速110 公里，亦即已超過規定之最高時速60
    公里以上一節，應可認定。是異議人辯稱未超速太多云云，
    並無可採。本件事證明確，原處分機關依此舉發，而對異議
    人予以裁處，並無不妥。至於異議人謂原處分機關對其另為
    吊扣牌照處分一節，惟查，原處分機關並未對異議人為吊扣
    牌照之處分，有該裁決書在卷可稽，此部分係異議人之誤解
    ，併此敘明。
五、綜上所述，異議人確有本件違規事實。是原處分機關依據道
    路交通管理處罰條例第43條第1 項第2 款、第5 項及第63條
    第1 項第3 款規定，對異議人裁處罰鍰8,000 元，並應接受
    道路交通安全講習，及記違規點數3 點之處分，核無不當。
    異議人本件異議為無理由，應予駁回。
六、據上論斷，應依道路交通管理處罰條例第87條第2 項、道路
    交通案件處理辦法第19條，裁定如主文。
中    華    民    國    97    年    2     月     14   日
                    交通法庭    法  官  陳銘壎
以上正本證明與原本無異。
如不服本裁定，應於裁定送達後5 日內向本院提出抗告狀（須附
繕本）。
                                書記官  鍾宜津
中    華    民    國    97    年    2     月     14   日


司法院資訊處製作；財團法人民間司法改革基金會備份。
